臺北高等行政法院判決　　　　　　　　　　　　　　　九十年度訴字第五六一五號
　　　　　　　　　　　　　　　.
　　原　　　告　中慶毛刷廠股份有限公司
　　代　表　人　甲○○
　　訴訟代理人　李　旦律師
　　複代 理 人　江俊賢律師
　　被　　　告　經濟部智慧財產局
　　代　表　人　蔡練生（局長）
　　訴訟代理人　丙○○
　　參　加　人　乙○○
　　訴訟代理人　龍雲翔律師
右當事人間因新型專利異議事件，原告不服經濟部中華民國九十年七月十六日經（九
○）訴字第○九○○六三一六○八○號訴願決定，提起行政訴訟，並經本院裁定命參
加人獨立參加本件被告之訴訟。本院判決如左：
    主  文
原告之訴駁回。
訴訟費用由原告負擔。
    事  實
壹、事實概要：
緣參加人前於民國（以下同）八十八年六月十四日以「冷／熱敷之保溫裝置改良」向
被告申請新型專利，經該局編為第00000000號審查，准予專利（以下簡稱系
爭案）。公告期間，原告以其不符新型專利要件，並檢具八十八年六月十一日審定公
告之第00000000號「冷熱兩用敷袋及其裝置」新型專利案（以下簡稱引證案
）公告本及說明書為證據，對之提起異議，案經被告審查，於八十九年十一月二十一
日以（八九）智專三（三）○五○三九字第○八九八九○○一九九三號專利異議審定
書為「異議不成立」之處分。原告不服，提起訴願，遭駁回後，遂向本院提起行政訴
訟，並經本院裁定命參加人獨立參加本件被告之訴訟。
貳、兩造聲明：
一、原告聲明：
    原告未於言詞辯論期日到場，據其於準備程序期日到場及提出之書狀，聲明求為
    判決：
１、訴願決定及原處分均撤銷。
２、訴訟費用由被告負擔。
二、被告聲明：求為判決如主文所示。
參、兩造爭點：
    系爭案與引證案相較，是否具新穎性及進步性？
一、原告陳述：
    原告未於言詞辯論期日到場，據其於準備程序期日到場及提出之書狀，陳述如左
    ：
１、訴願決定機關駁回訴願，其理由無非為：（一）原告業自承系爭案「係將保溫袋
    之內部管線以多個彎曲管狀設置於保溫袋中，以使得液體在送入回流管內產生液
    體回流循環．．．」，引證案「係在敷袋內藉由複數之分隔面構成有一婉蜒狀之
    曲道．．．」，足見兩者物品構造相異。（二）引證案使用散熱風扇及散熱器將
    熱分散，系爭案則單純以散熱鰭片及散熱晶片組合而成，兩案構造不同。（三）
    系爭案保溫袋內回流管之設計，使液體有雙層保護，且比引證案之隔板更具可改
    變性。（四）系爭案散熱鰭片及電熱晶片之使用，特別是雙、單組列之分別控制
    已具功效上之增進云云。然查，訴願書所載理由顯有重大違誤，非僅無據亦與事
    實不符，茲臚列違誤之處如下：
(1)、系爭案於保溫袋內設置回流管之技術方法，不具新穎性及進步性：
、系爭案之保溫袋（即敷袋）內設置之回流管，其一端係延伸至加溫區而組設於幫
    浦出水口處，另一端則延伸至貯液區。引證案之敷袋內係藉由複數之分隔面構成
    一婉蜒之曲道，藉由連接敷袋之導管，一端與幫浦連接，一端與集熱器（即相當
    於系爭案之貯液區）連接。查，系爭案於保溫袋內設置回流管及引證案於敷袋內
    設置婉蜒之曲道，其所欲達成之功效皆係欲提供液體一個流通之管道，讓液體得
    以循著一個固定的渠道及方向進行循環流動。而系爭案為達到相同目的，將引證
    案以分隔板構成婉蜒水道之技術手段，改為以回流管構成水道，此等技術方法之
    置換，顯係熟習該項技術之同業人士所可輕易思及者。準此，系爭案顯不具新穎
    性。
、訴願決定機關及被告均稱：系爭案保溫袋內回流管之設計，使液體有雙層保護，
    且比引證案之隔板更具可改變性，具功效上之增進云云，亦屬無據：
Ａ、系爭案及引證案皆係屬於冷／熱敷之保溫裝置，使用者透過接觸敷袋，即可接收
    敷袋內之液體所傳導出之熱能。既係如此，敷袋內之液體若多一層物料加以包裹
    ，其熱敷之效果就會更差，蓋熱能業遭層層阻隔之故。再者，引證案之敷袋內，
    係由液體整個充滿，不論接觸敷袋任何部分，皆可達熱敷之效果，反觀系爭案之
    敷袋內，僅回流管所舖設之處有熱水，其餘部分並無熱水流經，則在使用敷袋時
    ，將無法確保敷袋上之各個接觸面上皆可全面受熱，熱敷效果自然較差。職是，
    系爭案於敷袋內另設置回流管裝置液體，較之引證案直接於敷袋內藉由分隔面構
    成水流渠道，並不具功效上之增進。
Ｂ、引證案係以複數之分隔面構成婉蜒之曲道，曲道之寬窄可藉由分隔面之數量加以
    調整，欲使曲道較窄，可使用較多之分隔面，反之，則使用較少之分隔面即可。
    系爭案於敷袋內設置回流管，何以較引證案更具可改變性，未見訴願決定敘明。
    尤有甚者，縱認系爭案之回流管較具可改變性，究竟有何功效上之增進？此亦未
    見訴願決定書詳予說明，自難令人甘服。
(2)、系爭案之散熱鰭片與引證案之散熱器完全相同，不具新穎性：
、系爭案係於電溫晶片之另一面裝設有散溫鰭片、風扇氣冷或以水冷方式用以散溫
    。引證案亦係於溫差電致冷模組（即電溫晶片）之一面設置散熱器（按此處之散
    熱器與系爭案所稱之散熱鰭片係屬相同之物，關此可參引證案專利說明書第六頁
    第五行：「該溫差電致冷模組１０及熱面部分102 則貼合設一鰭片式之散熱器，
    藉以排放熱氣」），足見系爭案與引證案關於散熱器之裝置顯然相同。
、訴願決定謂：「引證案使用散熱風扇及散熱器將熱分散，系爭案則單純以散熱鰭
    片及散熱晶片組合而成，故兩者構造完全不同」云云，顯有重大違誤，蓋散熱風
    扇乃引證案之附屬項，並不在申請專利範圍之獨立項當中，系爭案既係使用與引
    證案專利獨立項所載相同之散熱器裝置，兩者結構即屬相同，訴願決定誤將散熱
    風扇亦納為審查之必要元件，顯有違誤。
、尤有甚者，遍觀系爭案之申請專利範圍及專利說明書，並無「散熱晶片」之物，
    訴願決定機關認系爭案之冷卻面係由散熱鰭片及「散熱晶片」所組成，亦令人不
    知其所云。職是，更見訴願決定之草率及不可採。
(3)、訴願決定復稱：「系爭案電溫晶片之使用特別是雙、單組列之分別控制已具功效
    上之增進」云云，顯屬無據：
、查電溫晶片通上直流電後，可同時產生吸熱及放熱之現象，並構成一可吸熱之冷
    面部分及一可放熱之熱面部分，當流經之電流「相位」相反時，該吸熱之冷面部
    分即可改為放熱，放熱之熱面部分即可改為吸熱，而可藉此達到冷卻及溫熱之兩
    用效果（參見引證案專利說明書第二頁之創作說明）。換言之，只要使用一個電
    溫晶片，透過電流相位之改變，即可隨意達到加熱或冷卻之目的。觀諸系爭案係
    將電溫晶片以正反交叉之方式排列，在熱敷時，將電力傳輸至雙列電溫晶片，在
    冷敷時，則將電力傳輸至單列電溫晶片，藉此達到冷卻及溫熱之兩用效果。準此
    ，引證案藉由一個電溫晶片，透過電流相位之改變即可達到冷熱兩用效果，系爭
    案卻須使用多數個電溫晶片，始可達到相同效果，其技術方法除較耗費材料成本
    外，有何進步性可言？訴願決定率稱系爭案電溫晶片單、雙組列之分別控制具功
    效上之增進，毫無依據亦有違事實，顯有未合。
、再者，電溫晶片具有極佳之熱傳導性，依系爭案之設計，其係將電溫晶片以正反
    交叉排列於回流管一側，則當單列電溫晶片進行作用時，未作用之雙列電溫晶片
    同時會將回流管內所產生之溫度，經由熱傳導傳遞於與單列電溫晶片相接觸之散
    溫鰭片，而使得兩者間之溫度產生中和抵銷之現象。同理，當雙列電溫晶片進行
    作用時，未作用之單列電溫晶片亦會發揮極佳之熱傳導作用，產生溫度中和之效
    果。如此一來，電溫晶片之工作效能將會降低，使得保溫袋欲達到預定溫度需花
    費較長之時間，且需花費較多之電源。反觀引證案僅使用單一電溫晶片，該電溫
    晶片之冷面部分及熱面部分係分別與集熱器及散熱器貼設，在進行作用時，不會
    產生熱能抵銷散失之情形。準此，電溫晶片之目的係在於傳導溫度至導管內之液
    體，引證案使用一個電熱晶片即可達此目的，系爭案卻使用多數電溫晶片正反交
    叉排列之方式，除較引證案更為繁複且更耗能源之外，顯無任何功效上之增進，
    原訴願決定稱電溫晶片雙、單組列之分別控制具功效上之增進云云，至屬無稽。
、針對原告指摘系爭案採用多數電溫晶片正反交叉排列之方式，將發生溫度抵銷耗
    費能源之虞乙節，訴願決定竟以「系爭案說明書第七頁之第十五至二十三行已明
    確說明加熱（溫）及冷卻係由控制器（）分別控制，故控制器不會同時發出加
    溫及冷卻之兩種訊息」資為駁斥理由。然查，系爭案之控制器是否會同時發出加
    溫及冷卻之兩種訊息，與系爭案使用單、雙列電溫晶片正反交叉排列方式將產生
    溫度抵銷中和之現象根本無關，蓋不論系爭案之控制器係傳輸電力至雙列電溫晶
    片或單列電溫晶片，未作用之電溫晶片基於其材料性質使然，皆會傳遞液體內之
    溫度至散熱鰭片而發生溫度抵銷之現象，訴願決定機關顯然對於系爭案及引證案
    之技術內容未詳予了解，以致有如此離譜之見解。
２、綜上所陳，系爭案顯不具新穎性及進步性，訴願決定及原處分顯有違誤，請判決
    如原告訴之聲明。
二、被告陳述：
１、系爭案為「冷／熱敷之保溫裝置改良」申請日為八十八年六月十四日，其包括有
    一機體及一保溫袋，於機體內至少定義出一貯液區、一幫浦及控溫機構之控溫區
    ，以及一設有電溫晶片之加溫區；並於保溫袋內設一回流管，該回流管一端係延
    伸經加溫區而組設於幫浦出水口處，另一端則延伸至貯液區；借由機體之幫浦自
    貯液區抽取液體至回流管內，並使控溫機構發出訊號告訴電溫晶片產生冷熱不同
    溫度傳導至回流管，得讓回流管內之液體保持一定溫度，以達到保溫袋冷／熱敷
    之效。
２、茲就原告之主張答辯如左：
(1)、原告訴稱：系爭案回流管之設計與引證案（公告第三六一二四九號）之分隔板構
    成水道為技術置換一事，經查：系爭案在保溫袋內之加熱／冷卻回流管之設計屬
    於間接加熱／冷卻，而引證案之分隔板設計，則屬直接式加熱／冷卻，二者技術
    手段不同，同時二案之「物品構造」不同（註：系爭案為新型案，物品構造設計
    之異同為一重要審查依據）。
(2)、原告訴稱：系爭案其保溫袋回流管之設計一事，經查：其道理同(1)之內容是在「
    物品構造」之設計，此外間接加熱／冷卻之設計，亦有其在「熱量」傳遞上得到
    「緩衝」之功效，因此二案不同。就加熱過程而言，系爭案以電溫晶片5,5'行加
    熱控制經發熱面及冷卻面52,52'對管內液體加溫、控制，次經回流管流動；而
    引證案係以溫差致冷模組通電以101、102行溫控對液體加熱，經隔片（）流動
    。所指保溫袋內之加熱／冷卻回流之設計直接與間接加熱／冷卻之不同，係指系
    爭案保溫帶４內之液體係由回流管內熱液體加熱（回流管外有加溫之液體）
    ，故加溫帶４係間接受回流管內熱液加熱，而引證案之敷袋（）係直接受隔板
    內流動之液體加熱。
(3)、原告訴稱保溫袋內之隔片之「可改變性」一事，經查：欲改變其內部隔片數非使
    用者所能執行；此外，若談及改變，系爭案亦具有回流管之彎曲管道之可改變性
    。
(4)、原告訴稱加熱／冷卻晶片交叉排列之設計，因功能上不能只考量「晶片之排列」
    ，同時應考慮「電路控制」設計之成本（因系爭案電路控制不用逆向，較單純）
    ；此外，因新型案之審查重點在評比系爭案其「物品構造」整體設計之改變，而
    二案基本「構造設計」不同。因此，該引證案不足以證實與系爭案相同者。
３、綜上所述，原處分並無違法，請判決如被告答辯之聲明。
三、參加人陳述：
１、系爭案之創作目的雖與引證案之創作目的相同，但所展現出之技術手段並不相同
    ，且所展現之效果更是引證案所不及，系爭案係採用電溫晶片來達到保溫袋中液
    體之冷／熱敷之效果；而引證案係以傳統之集熱器並配合上溫差電致冷模組，方
    可達成與系爭案同樣之效果；加上系爭案主要係將大多數液體貯存於機體內之貯
    液區中；而引證案之液體主要係貯存於敷袋中，僅少部分之液體貯存於集熱器中
    ；因此兩案之主要技術手段並不相同，而非如原告所言技術手段完全相同。
２、原告於異議理由書承認系爭案利用電溫晶片與引證案不同，這與原告先前所言系
    爭案與引證案技術手段相同之說詞有所矛盾，顯見原告之心虛處。又原告認為系
    爭案所採用之電熱晶片係為熟習該項技術所易於思及之創作，然實際上則非如原
    告所言，蓋：
(1)、系爭案之電熱晶片因設置於該貯液區與幫浦之後，且分佈在管路上，形成一較長
    之控溫區域，因此對於液體溫控相當穩定，不會有失溫之情況發生，且因系爭案
    僅運用電熱晶片之單一元件來控制液體之溫度，因此整體體積亦可相對縮小，完
    全符合系爭案申請目的一種可便利攜帶且可多次使用並可控制溫度之保溫裝置。
(2)、引證案中係利用傳統之集熱器與溫差電致冷模組，由該液體係於集熱器中作一加
    溫後，再藉由幫浦將液體送至敷袋，其送至過程容易產生失溫，容易有溫差產生
    ，加上其係由二個元件來控制溫度，因此整體體積勢必無法縮小。
(3)、系爭案之主要貯液區在於機體中，並藉由一幫浦將液體送至複數組電溫晶片所形
    成之較長行程溫控區，且於輸送過程中不斷的加溫，如此之控溫方式更可確保溫
    度之保持，並避免產生因失溫而導致溫差效應。
(4)、引證案則係將液體作一加溫後再藉由幫浦送入敷袋中，如此之先加溫再行輸送之
    過程相當容易造成失溫，而產生溫差之效果，加上敷袋中之曲道流徑相當大，相
    對其流速易減緩，因此液體之溫度不易維持；而系爭案保溫袋中之回流管係盤繞
    於其中，由於其流徑小，流速較快，因此液體溫度易於維持。
(5)、任何之能量傳輸於其過程中或多或少均會產生所謂之能量消耗，因此此種現象為
    正常之物理現象，但系爭案之能量消耗並非如原告所言，加上原告並未提出相關
    之實驗數據來佐證其論點，因此其所述論點均為原告之臆測之詞，如此憑空捏造
    之理論並不足採。
(6)、爰上，系爭案不僅技術手段與引證案不同，所產生之效果亦比引證案之效果佳，
    為此，系爭案並非如原告所言不具進步性，加上原告對系爭案所提出異議理由及
    證據皆無法證明系爭案即如原告所述，故系爭案並無違反前揭法條之規定。是故
    異議理由書中之引證案並無任何證據力可言，因此更無所謂兩案結構相同之說詞
    ，其所產生之效果亦不如系爭案所產生之功效，究因引證案與系爭案之結構並不
    相同，即使其申請日與公告日早於系爭案，亦無任何證據力可言。爰此，系爭案
    就其專利審查基準之判定而言，對於新穎性與進步性之要求完全符合，並無違反
    專利法第九十八條第一項第一款、第二項之規定。
３、經由上述之分析比較後，可知系爭案的整體構造與引證案並非是同出一轍的設計
    ，因此對於原告所提出之異議理由是不可採信的，其所附之引證案並不足以證明
    系爭案不具新穎性或進步性，故系爭案並無違反專利法之規定，請駁回原告之訴
    。
    理  由
一、本件原告經合法通知，未於言詞辯論期日到場，核無行政訴訟法第二百十八條準
    用民事訴訟法第三百八十六條各款所列之情事，爰依被告之聲請，由其一造辯論
    而為判決，合先敘明。
二、按凡對物品之形狀、構造或裝置之創作或改良，而可供產業上利用者，得依專利
    法第九十七條暨第九十八條第一項規定申請取得新型專利。而對於公告中之新型
    ，任何人認有違反專利法第九十七條至第九十九條規定，提起異議者，依同法第
    一百零二條規定，得自公告之日起三個月內，備具異議書，附具證明文件，向專
    利專責機關提起之。從而，系爭專利有無違反專利法情事而應不予專利，依法應
    由異議人附具證據證明之，倘其證據不足以證明系爭專利有違專利法之規定，自
    應為異議不成立之處分。
三、本件系爭第00000000號「冷／熱敷之保溫裝置改良」新型專利異議案（
    即系爭案），原告所提異議附件三及四分別為八十八年六月十一日審定公告之第
    00000000號「冷熱兩用敷袋及其裝置」新型專利案（即引證案）公告本
    及說明書。被告略以，引證案與系爭案比較，兩案雖然同為冷／熱兩用之敷袋，
    但系爭案之保溫袋設計為貯液且內設回流管，而引證案則僅作液體流動；冷
    卻面及散熱面二案之設計完全不同；由於前述與，兩案在設計理念不同，
    所相對產生之管線等亦不相同。兩案之技術手段不同，且系爭案可達其溫度保持
    之功效，具進步性等情，乃為異議不成立之處分。原告不服，提起訴願訴稱，系
    爭案與引證案之回流構造相同，散熱及冷卻裝置相同；系爭案電溫晶片單、雙組
    列在運作時會互相抵銷功能；系爭案未詳細敘明溫度檢知器主要設置於何處，引
    證案已揭露相同之構造，系爭案未具進步性；引證案與系爭案所欲完成之目的及
    功效皆無不同云云。訴願決定機關以，經查，系爭案係包括有一機體及一保溫袋
    ，於機體內藉以隔板至少定義出一貯液區、一配置有幫浦及控溫機構之控制區，
    及一設有電溫晶片之加溫區，並於保溫袋內設一回流管，該回流管一端係延伸經
    加溫區而組設於幫浦出水口處，另一端則延伸至貯液區，藉由機體之幫浦自貯液
    區抽取液體至回流管內，並使控溫機構發出訊號告知電溫晶片產生冷熱不同溫度
    傳導至回流管，得讓回流管內之液體保持一定溫度，以達保溫袋冷／熱敷之效；
    原告於訴願理由中已敘明，系爭案「係將保溫袋之內部管線以多個彎曲管狀設置
    於保溫袋中，以使得液體在送入回流管內產生液體回流循環；．．．引證案在敷
    袋內易分隔面構成一婉蜒之曲道，．．．」由此可知系爭案與引證案之「物品構
    造」相異；且由系爭案第一圖之冷卻面、散溫鰭片之設計與引證案之相對應（第
    一圖）物品構造之設計完全不同，因引證案使用散熱風扇及散熱器將熱分散，系
    爭案則單純以散熱鰭片及散熱晶片組合而成，故兩案構造完全不同；另系爭案說
    明書第七頁之第十五至二十三行已明確說明加熱（溫）及冷卻係由控制器（）
    分別控制，故控制器不會同時發出加溫及冷卻之兩種訊息；又檢知器為一習用工
    具及技術，由系爭案圖一及二即可知其控制之作用原理，檢知器亦非系爭案之特
    徵或申請標的；再者，系爭案保溫袋內回流管之設計，使液體有雙層保護，且比
    引證案之隔板更具可改變性，系爭案散熱鰭片及電溫晶片之使用，特別是雙、單
    組列之分別控制已具功效上之增進，經核並無違誤。從而，被告以系爭案未違反
    專利法第九十七條、第九十八條第一項第一款、第二項之規定，所為本件異議不
    成立之處分，洵無違誤，應予維持。
四、原告於本件行政訴訟中猶執前詞爭議，訴稱：系爭案於保溫袋內設置回流管之設
    計與引證案以分隔板構成婉蜒水道相較，僅為技術置換，為熟習該項技術之同業
    人士所可輕易思及者，顯不具新穎性；系爭案於電溫晶片之另一面裝設有散溫鰭
    片、風扇氣冷或以水冷方式用以散溫，引證案亦係於溫差電致冷模組（即電溫晶
    片）之一面設置散熱器，二者完全相同，不具新穎性。系爭案之敷袋內，僅回流
    管所舖設之處有熱水，其餘部分並無熱水流經，將無法使敷袋之各個接觸面皆受
    熱，熱敷效果較差，較之引證案直接於敷袋內藉由分隔面構成水流渠道，並不具
    功效上之增進；引證案藉由一個電溫晶片，透過電流相位之改變即可達到冷熱兩
    用效果，系爭案卻須使用多數個電溫晶片，始可達到相同效果，其技術方法較耗
    費材料成本，無進步性可言云云。惟查：
１、系爭案在保溫袋內之加熱／冷卻回流管之設計屬於間接加熱／冷卻，而引證案之
    分隔板設計，則屬直接式加熱／冷卻，二者主要技術手段不同，且物品構造不同
    。另由系爭案第一圖之冷卻面、散溫鰭片之設計與引證案之相對應（第一圖）物
    品構造之設計完全不同，因引證案使用散熱風扇及散熱器將熱分散，系爭案則單
    純以散熱鰭片及散熱晶片組合而成，故兩案構造完全不同。又間接加熱／冷卻之
    設計，亦有其在「熱量」傳遞上得到「緩衝」之功效，因此二案不同。再就加熱
    過程而言，系爭案以電溫晶片5,5'行加熱控制經發熱面及冷卻面52,52'對管內液
    體加溫、控制，次經回流管流動；而引證案係以溫差致冷模組通電以101、102
    行溫控對液體加熱，經隔片（）流動。所指保溫袋內之加熱／冷卻回流之設計
    直接與間接加熱／冷卻之不同，係指系爭案保溫帶４內之液體係由回流管內熱
    液體加熱（回流管外有加溫之液體），故加溫帶４係間接受回流管內熱液加熱
    ，而引證案之敷袋（）係直接受隔板內流動之液體加熱。
２、系爭案說明書第七頁之第十五至二十三行已明確說明加熱（溫）及冷卻係由控制
    器（）分別控制，故控制器不會同時發出加溫及冷卻之兩種訊息；又檢知器為
    一習用工具及技術，由系爭案圖一及二即可知其控制之作用原理，檢知器亦非系
    爭案之特徵或申請標的；再者，系爭案保溫袋內回流管之設計，使液體有雙層保
    護，且因具有回流管之彎曲管道，比引證案之隔板更具可改變性。系爭案散熱鰭
    片及電溫晶片之使用，特別是雙、單組列之分別控制已具功效上之增進，況且系
    爭案電路控制不用逆向，較單純。
五、綜上所述，引證案不足以證實系爭案不具新穎性及進步性，是原告之陳詞均不可
    採，則被告所為異議不成立之處分，揆諸首揭規定，並無違誤，訴願決定予以維
    持，亦無不合。原告徒執前詞，訴請撤銷訴願決定及原處分，並無理由，應予駁
    回。
六、本件事證已臻明確，兩造其餘攻擊防禦方法與本件判決結果不生影響，故不逐一
    論述，併此敘明。
據上論結，本件原告之訴為無理由，爰依行政訴訟法第九十八條第三項前段、第二百
十八條，民事訴訟法第三百八十五條第一項前段判決如主文。
中    華    民    國      九十一      年      十一      月    十三      日
                              臺 北 高 等 行 政 法 院 第 二 庭
                                    審 判 長 法    官 徐瑞晃
                                             法    官 李得灶
                                             法    官 吳慧娟
右為正本係照原本作成。
如不服本判決，應於送達後二十日內，向本院提出上訴狀並表明上訴理由，如於本判
決宣示後送達前提起上訴者，應於判決送達後二十日內補提上訴理由書（須按他造人
數附繕本）。
中    華    民    國      九十一      年      十一      月    十三      日
                                             書 記 官 劉道文
